臺灣臺中地方法院刑事判決
110年度易字第2398號
聲  請  人  臺灣臺中地方檢察署檢察官
被      告  陳武華



選任辯護人  吳榮昌律師
            羅閎逸律師
上列被告因妨害名譽案件，經檢察官聲請以簡易判決處刑（110
年度偵字第26888號），本院認不得以簡易判決處刑，改依通常
程序審理（原受理案號：110年度中簡字第2508號），判決如下
：
    主  文
庚○○犯公然侮辱罪，處拘役伍拾日，如易科罰金，以新臺幣參仟
元折算壹日。
    事  實
一、庚○○於民國110年3月24日18時30分許，至位於臺中市○區○○○
    路0段000號之吉村海鮮居酒屋（下稱本案餐廳）3樓包廂（
    下稱本案包廂）參加子○○主辦之圓桌聚餐（下稱本案聚餐，
    該聚餐參加人數10餘人，含如附表所示之人）。戊○○遲至同
    日19時許始到場，鄰座之庚○○見此，竟基於公然侮辱之犯意
    ，在參加本案聚餐之特定多數人得共見共聞之情形下，接續
    以臺語「我可以騎（音『khiâ』）妳嗎？」出言侮辱戊○○，再
    以臺語「我可以騎你女兒嗎？」出言侮辱戊○○之父丁○○，足
    以貶損戊○○、丁○○在社會上所保持之人格、地位評價。
二、案經戊○○、丁○○訴請臺灣臺中地方檢察署檢察官偵查起訴。
    理  由
壹、證據能力部分：
一、按被告以外之人於審判外之言詞或書面陳述，除法律有規定
    者外，不得作為證據，刑事訴訟法第159條第1項定有明文。
    又被告以外之人於審判外之陳述，雖不符刑事訴訟法第159
    條之1至第159條之4之規定，而經當事人於審判程序同意作
    為證據，法院審酌該言詞陳述或書面陳述作成時之情況，認
    為適當者，亦得為證據；當事人、代理人或辯護人於法院調
    查證據時，知有同法第159條第1項不得為證據之情形，而未
    於言詞辯論終結前聲明異議者，視為有前項之同意，刑事訴
    訟法第159條之5規定甚明，且其適用並不以「不符前四條之
    規定」為要件（最高法院104年度第3次刑事庭會議決議意旨
    參照）。查本案認定事實所引用被告庚○○以外之人於審判外
    之言詞或書面陳述，雖屬傳聞證據，惟檢察官、被告、辯護
    人於言詞辯論終結前，均未主張有刑事訴訟法第159條第1項
    不得為證據之情形，本院審酌此等證據作成時之情況，並無
    違法不當及證明力明顯過低之瑕疵，認以之作為證據應屬適
    當，而認該等證據資料皆有證據能力。
二、至於本院所引之非供述證據部分，經查並非違法取得，亦無
    依法應排除其證據能力之情形，應有證據能力。
貳、實體部分：
一、認定犯罪事實所憑之證據及理由：
　　訊據被告固坦承於110年3月24日18時30分許，至本案包廂參
    加本案聚餐；該聚餐參加人數10餘人，含如附表所示之人；
    告訴人戊○○遲至同日19時許始到場，鄰座之被告當場有接續
    以臺語與告訴人戊○○、丁○○（以下提及該2人之名時，均省
    略告訴人之銜稱）對話等事實（見110年度偵字第26888號卷
    ［下稱偵卷］第36頁，110年度易字第2398號卷［下稱易卷］第4
    7、135、150、297頁），惟矢口否認有何公然侮辱之犯行，
    辯稱：①我沒有說「我可以騎妳嗎？」、「我可以騎你女兒
    嗎？」，當時戊○○遲到，乃以晚輩身分對我說：「陳董，對
    不起，我遲到。」，並向我敬酒稱：「我乾杯，你隨意。」
    ，我於是很自然地以臺語回答：「我是男生，你是女生，你
    敬我，你乾杯，我隨意，這樣好像我給妳欹（音『khia』）？
    」，意指「她乾杯，我隨意」像是在欺負她，並轉頭以臺語
    向丁○○問：「你女兒這樣被我欹，這樣敢（音『kám』，意為『
    豈』、『難道』）好？」，我真的不是說「騎」，我沒有侮辱
    告訴人2人之犯意；②本案聚餐過程中，本案包廂門有關上，
    只有參加人、本案餐廳老闆及服務員可進出，不該當「公然
    」之要件云云。經查：
（一）被告於110年3月24日18時30分許，至本案包廂參加本案聚
      餐；該聚餐參加人數10餘人，含如附表所示之人；戊○○遲
      至同日19時許始到場，鄰座之被告當場有接續以臺語與告
      訴人2人對話等事實，為被告所不爭執，且經如附表編號3
      至5、8所示之證人於檢察事務官詢問中、如附表編號1、3
      至10所示之證人於本院行審理程序時證述明確（見110年
      度他字第3139號［下稱他卷］第42至45頁，易卷第125至221
      頁），復有教育部臺灣閩南語常用詞辭典之「騎」詞條列
      印本、本案餐廳介紹網頁列印本、本案餐廳3樓照片在卷
      可稽（見易卷第61、261、327至329頁），堪先認定為真
      實。是有待審究者，乃①被告於事實欄一之時地，究有無
      基於侮辱告訴人2人之犯意，對告訴人2人說出事實欄一之
      侮辱言詞；②事實欄一之情況是否該當「公然」之要件。
（二）按告訴人與被告雖常處於對立之立場，然其指述倘無瑕疵
      ，且有補強證據足以擔保其指述之真實性，即得採為論罪
      科刑之依據。所謂補強證據，係指該陳述本身以外，其他
      足以證明犯罪事實確具有相當程度真實性之證據，不以證
      明犯罪構成要件之全部事實為必要，只須因補強證據與被
      害人之指述相互利用印證，在客觀上足以使人對該犯罪事
      實獲得確信之心證者，即足當之。且法院憑以認定犯罪事
      實之證據，並不悉以直接證據為限，即綜合各種直接、間
      接證據，本於推理作用，為其認定犯罪事實之基礎，如不
      違背經驗法則，亦為法之所許。透過「被害人陳述」以外
      之證據，倘可得證明被害人聲稱被害事件時之言行舉止、
      情緒表現、心理狀態或處理反應等情景者（間接事實），
      因係獨立於被害陳述之證據方法暨資料，屬具補強證據適
      格之情況證據，自可藉其與待證事實有蓋然性之常態關聯
      ，資為被害人遭遇（直接事實）致生影響之推理素材，合
      先敘明。
（三）被告於事實欄一之時地，有基於侮辱告訴人2人之犯意，
      對告訴人2人說出事實欄一之侮辱言詞：
　　1.被告於事實欄一之時地，有對告訴人2人說出事實欄一之
      侮辱言詞，業經如附表編號3至8所示之證人證述明確如下
      。考量其中證人戊○○、丁○○固係告訴人，並非局外中立之
      第三人，惟該2人前後證述一致，且對於事情經過等細節
      亦證述綦詳，該2人之下列證述不僅互核相符，又有當時
      在場如附表編號5至8所示之證人之下列證述補強之，而如
      附表編號3至8所示之證人之下列證述亦與本案餐廳3樓照
      片所示現場環境（見易卷第327至329頁）無違，況該等證
      人於審理程序中係作證前具結（見易卷第223至233頁），
      衡情並無攀誣被告或自招偽證罪風險之動機或必要，是下
      列證述應值採信：
　　⑴證人戊○○①於110年5月5日檢察事務官詢問中證稱：被告於1
      10年3月24日19時，在本案餐廳3樓，用臺語對我說：「我
      可以騎妳嗎？」，我沒有回應，再轉向丁○○用臺語說：「
      我可以騎你女兒嗎？」，被告講話很大聲，整桌的人約有
      13、14人都可以聽到被告說的話等語（見他卷第42頁）；
      ②於111年7月26日審理程序中證稱：本案聚餐我遲到，我
      到本案餐廳3樓入座坐在被告旁，我那時剛到沒多久，被
      告在吃飯過程中就突然用臺語說：「我可以騎妳嗎？」，
      我當下聽到非常驚嚇、錯愕，丁○○坐在被告右邊，被告居
      然轉頭用臺語跟丁○○說：「我可以騎你女兒嗎？」（證人
      戊○○證述至此當庭哭泣），全場靜默無聲音，後來丁○○很
      生氣，我當下太錯愕了，坐在我旁邊的乙○○一直安撫我，
      我只想趕快離開那個地方，我覺得嚴重被侮辱，我覺得根
      本不應該發生這種事情，怎麼會有人這樣子侮辱別人，怎
      麼會對我跟丁○○說這種話，被告當時對上開言詞完全沒有
      任何解釋，也沒有多加贅詞，與其後來所辯稱的完全不同
      等語（見易卷第127至129、131、132、135頁）。
　　⑵證人丁○○①於110年5月5日檢察事務官詢問中證稱：被告於1
      10年3月24日19時，在本案餐廳3樓，用臺語對戊○○說：「
      我可以騎妳嗎？」，戊○○沒有回應，再轉向我用臺語說：
      「我可以騎你女兒嗎？」，被告講話很大聲，整桌的人約
      有13、14人都可以聽到被告說的話等語（見他卷第42頁）
      ；②於111年7月26日審理程序中證稱：本案聚餐時，我不
      知道為什麼被告當天態度不是很友善，他一進來就用手指
      著我說：「你！你！你！」，我不知道他那天對我態度為
      什麼是這樣，之後我不知道發生什麼事情，他用臺語對戊○○說：「毓軒，我騎妳，好不好？」，他回過頭來用臺語
      說：「我騎你女兒，好嗎？」，當場現場一片寂靜，完全
      鴉雀無聲，沒有人可以反應這個突然的狀態，我們那天只
      能先把場面撐住，我心裡就想說這件事情一定要處理，我
      當場不能做太大的反應，剛好我的位置後面是玻璃，我看
      到我整個臉是脹紅的，我當下把我的情緒壓下來；被告當
      時不可能是說「欹」，而是說「騎」，否則全場為什麼鴉
      雀無聲等語（見易卷第139、140、145頁）。
　　⑶證人丙○○①於110年5月5日檢察事務官詢問中證稱：我於110
      年3月24日19時許，在本案餐廳3樓，有聽到被告用臺語對
      戊○○說：「我可以騎妳嗎？」，當時我跟他們同桌，也有
      聽到被告再轉向丁○○說：「我可以騎你女兒嗎？」，我個
      人當下覺得非常錯愕，被告講話很大聲，我認為在場的人
      都可以聽到，在場的約10幾個人等語（見他卷第44、45頁
      ）；②於111年7月26日審理程序中證稱：本案聚餐時，被
      告用臺語對戊○○說：「我要騎妳。」，他又轉過去用臺語
      對丁○○說：「我要騎你女兒。」，當下聽到這句話，我覺
      得比較猥褻，感受很不舒服、不是很好；戊○○聽到的時候
      是錯愕，開始有點畏縮，當被告轉過去跟我父親說的時候
      ，我父親是非常生氣的；被告當下沒有對這個字意做任何
      解釋；我很確定我聽到的是「騎」；聚餐氣氛當下變得比
      較凝重，當下現場是很尷尬、寂靜的，之後好像是銷售又
      重新說了一些其他的話，大家才好像裝沒事的感覺等語（
      見易卷第173至176頁）。
　　⑷證人乙○○①於110年5月5日檢察事務官詢問中證稱：我於110
      年3月24日19時許，在本案餐廳3樓，有聽到被告用臺語對
      戊○○說：「我可以騎妳嗎？」，當時我坐在戊○○的左手邊
      ，張被軒的表情很錯愕，她停頓1、2秒後說「當然不行。
      」，被告再轉向丁○○用臺語說：「我可以騎你女兒嗎？」
      ，被告當時講話還蠻大聲的，他講完那句話之後，我覺得
      他很髒，輕視女性；我們那一桌大約10幾人，都有人員進
      進出出等語（見他卷第43、44頁）；②於111年7月26日審
      理程序中證稱：本案聚餐時，大家坐定位之後，因為戊○○
      比較慢到，她到的時候，我們正在聊天，被告見戊○○到了
      之後不知為何原因就說「我可以騎妳嗎？」，戊○○回答說
      ：「當然不行啊！」，然後就立刻往我這邊靠近，我就把
      她拉靠近我這邊坐，因為我坐在戊○○左手邊，轉過去又問
      丁○○說「我可以騎你女兒嗎？」，被告問完之後沒有說這
      是什麼意思，我確定我聽到的是「騎」；丁○○臉馬上就沉
      下來，表情非常生氣也比較難過；被告講這兩句話的音量
      還蠻大聲，大家在場都一定聽得到；我聽得懂臺語，當下
      聽到被告說這些話的時候，我認為被告意思不太好，是床
      笫之間的性暗示等語（見易卷第164至167頁）。
　　⑸證人癸○○於111年7月26日審理程序中證稱：本案聚餐時，
      現場當時大家蠻紛亂，因為大家都在吃飯，我當時突然聽
      到被告用臺語向戊○○說：「我要騎妳。」，我非常震驚，
      我完全放下手邊的動作並看著兩位做交談；被告後來有用
      臺語跟丁○○說：「我要騎你女兒。」，丁○○聽了非常不開
      心，對被告說：「我覺得這樣子不行，不可以這樣子對我
      女兒。」；現場大家都蠻震驚，後來吃飯的氣氛比較安靜
      一點等語（見易卷第150至152、154頁）。
　　⑹證人丑○○於111年7月26日審理程序中證稱：本案聚餐時，
      被告有用臺語對戊○○說：「我可以騎妳嗎？」，也有用臺
      語對丁○○說：「我可以騎你女兒嗎？」，大家都有一點嚇
      到被告講出這樣的語言，所以我們有特別去注意到他們的
      對談；我聽得懂臺語，我覺得有點性暗示、輕蔑的感覺；
      告訴人2人的神情是有被羞辱的感受；我感受到整個聚餐
      氣氛很不愉快等語（見易卷第156至160頁）。
　　2.被告固以：我當時是以臺語對戊○○回答：「我是男生，你
      是女生，你敬我，你乾杯，我隨意，這樣好像我給妳欹？
      」，並轉頭以臺語向丁○○問：「你女兒這樣被我欹，這樣
      敢（音『kám』，意為『豈』、『難道』）好？」，我沒有侮辱
      告訴人2人之犯意等語置辯，惟被告前①於110年9月27日檢
      察事務官詢問中辯稱：我沒有侮辱意思，因為戊○○晚到，
      丁○○坐在我右邊，他們特地安排戊○○坐在我左邊，因為飯
      局開始約半小時戊○○才到，戊○○說：「陳董我敬你。」、
      「我乾杯，你隨意。」，我回答：「我是男生，這樣子好
      像是我把你騎上去一樣。」，我的意思是這樣好像是我欺
      負女生等語（見偵卷第36頁）；②於110年9月28日刑事答
      辯狀中辯稱：戊○○遲到約半小時，戊○○到達餐廳時除立即
      向在座賓客表示遲到歉意外，逐一敬酒時，戊○○向被告表
      示：「陳董對不起，我遲到了，為了表示誠意，我乾杯你
      隨意。」；被告則約略以「我是男生，妳是女生，若是喝
      酒妳乾杯，我隨意，那不就像是『我把妳騎了』（意指：欺
      負妳）。」，被告當時之話語意思，係指若是女方乾杯男
      方隨意，則像是男生欺負女生，並無妨害名譽之意思等語
      （見偵卷第41、42頁）；③於111年5月24日準備程序中辯
      稱：我當時是因為戊○○比較晚抵達宴會地點，想向我敬酒
      ，跟我說她乾杯、我隨意，那時我就跟戊○○說：「你是女
      生，這樣好像我欺負你，好像我在騎你。」，我是用臺語
      跟他說，我並沒有侮辱戊○○的意思。我忘記我當時跟丁○○
      講什麼話，但是我應該是不會那麼唐突去講「我可以騎你
      女兒嗎？」這樣的話等語（見易卷第47頁）；④於111年5
      月25日刑事聲請調查證據狀中辯稱：被告與戊○○間對話之
      所以會出現臺語「騎」字，乃係因戊○○在聚餐當天遲到約
      半小時後，為向在座每位貴賓表示歉意而對被告表示：「
      我乾杯你隨意。」使然，且被告當下完整的話語是：「我
      是男生，妳是女生，若是喝酒妳乾杯，我隨意，那不就像
      是『我把妳騎了』。」，被告當下僅係想表達男性讓女性乾
      杯，是「欺負女性」的行為，並無任何妨礙名譽之意思（
      見易卷第72頁），是被告於偵、審中原皆承認其於案發時
      係講「騎」字，從未主張其係講「欹」字。被告於111年7
      月26日刑事答辯（一）狀始翻然改口辯稱其案發當時所說
      為「欹」而非「騎」（見易卷第248至250頁）。倘被告於
      案發時並無使用「騎」字之意，衡諸常情，自當於偵查中
      即辯稱其所說非「騎」、而係他字，實無可能捨此不為，
      卻於偵、審中屢屢以言詞及書狀承認所說為「騎」，徒辯
      解其所用之「騎」並無侮辱之意，是被告辯稱其行為時係
      說「欹」而非「騎」，實難憑採。
　　3.至證人子○○、己○○、甲○○雖皆證稱：被告案發時所說為「
      欹」而非「騎」、表示「佔便宜」等語（見易卷第180、1
      81、187至190、198、206至208、212、218、219頁），然
      與被告上開於111年7月26日刑事答辯（一）狀之前在偵、
      審中之答辯情節明顯不符，亦與上揭如附表編號3至8所示
      之多數證人證述內容迥異，是證人子○○、己○○、甲○○上開
      證述之憑信性已有可疑。況查：
　　⑴證人子○○固證稱：我對被告當場所說的暸解是「佔便宜」
      的意思，就是臺語「偏」（音『phinn』），他好像是用臺
      語說「好像我給妳欹」，我知道臺語「欹」跟「偏」是同
      一個意思等語（見易卷第180、181、187至190頁），惟亦
      證稱：臺語我平常會講，但沒辦法用詞太深，用詞我不是
      聽得很懂，若要用臺語說「佔便宜」的時候，我會用「偏
      」，我沒辦法仔細去描述被告與告訴人2人對話的用詞，
      因為我是在他們講話的時候有聽一下，我這邊也在跟別人
      熱絡，事後被告有跟我解釋他案發當天講話的意思，他說
      丁○○有告他，他根本沒有講這些話，他不是這樣的意思，
      我後來自己有回想當天的情況，因為我是一個主人，我也
      是在活絡現場，所以在整個對話過程中，我當然不會很清
      楚的去聽他們在說什麼，只是大概聽他的描述應該是這樣
      子等語（見易卷第181、186至189頁），況經檢察官質以
      ：你有無聽到被告說臺語的「欹」這個字？還是你自己理
      解的？你是在什麼時候聽到這個字？等問題，證人子○○則
      答：「欹」的部分是我之後聽其他同事在講的時候，他們
      的描述是這樣子，我聽的跟他們理解的意思是一樣的，是
      丁○○告被告之後，我們同事有去回想當天的狀況，我在討
      論的過程中知道等語（見易卷第188、189頁），足見證人
      子○○於案發時實未仔細聽聞被告與告訴人2人之對話內容
      ，甚有可能係事後經與他人討論，始獲致「被告案發時講
      『欹』」之認知。
　　⑵證人己○○固證稱：那天的狀況是戊○○比較晚到，她位置是
      坐在被告旁邊，她有跟被告敬酒並說：「你隨意，我乾杯
      。」，被告那時候的意思是「妳這樣跟我敬酒，妳叫我隨
      意，妳乾杯，妳是女生，我是男生，這樣好像我欹妳。」
      ，我當下理解「欹」就是「佔便宜」的意思；被告轉頭過
      去跟丁○○說：「妳女兒這樣跟我說（指她乾杯、我隨意）
      ，我這樣給她偏，敢好？」，被告對戊○○是說「欹」，對
      丁○○是說「偏」；（經檢察官詰問確認，證人己○○改口）
      被告前後對戊○○、丁○○都是講「欹」等語（見易卷第198
      、206至208頁），惟經檢察官質以：本次開庭前有無與他
      人討論案發當日發生之事？被告有無特別解釋他說的是「
      欹」還是「偏」？等問題，證人己○○則答：被告案發當天
      沒有解釋他為什麼會這麼說，在案發後到收到本次傳票之
      前，我跟被告沒有討論過任何事情，也沒有見過面；本次
      開庭前，我、被告、子○○、甲○○有一起在律師事務所講各
      自記得之案發當天之事，我有聽到被告重述1次案發當天
      他用臺語講：「這樣很像是我給妳欹。」，他說就是「佔
      便宜」的意思，他有特別解釋他講的是臺語的「欹」，不
      是「騎」等語（見易卷第203至206、208、209頁），可見
      被告有於交互詰問前向證人子○○、己○○、甲○○說明其新主
      張之情節。
　　⑶證人甲○○固證稱：戊○○到場說她遲到了要敬被告，她說：
      「我乾杯，你隨意。」，被告全程用臺語說：「這樣不會
      像是我欹妳？我是男生，妳是女生，這樣不會算是我欹妳
      ？」，被告又轉頭用臺語問丁○○說「這樣我會不會欹你女
      兒？」，丁○○說「當然不行啊。」，之後他們就乾杯了，
      當天的狀況是這樣；我用臺語說「佔便宜」時，習慣上「
      欹」、「偏」都會用，因為我從小就是說臺語的等語（見
      易卷第212、218、219頁），惟經檢察官質以：根據證人
      己○○證述，妳、子○○、己○○、被告在開庭以前有到律師事
      務所去瞭解案情，是否如此？被告有無還原他在聚餐當天
      是怎麼說的？等問題，證人甲○○則答：事後我、被告、子
      ○○、己○○有一起在律師事務所彼此還原案發當天狀況，被
      告有還原他案發時是用臺語說「欹」等語（見易卷第219
      、220頁），亦可見被告有於交互詰問前向證人子○○、己○○、甲○○說明其新主張之情節。
　　⑷綜上可知，證人子○○、己○○、甲○○於案發後、作證前，皆
      曾接收被告上開翻異前詞後之新陳述，是其等證稱：被告
      案發時所說為「欹」而非「騎」、表示「佔便宜」等語，
      甚有可能係受事後獲得資訊之影響，致記憶發生錯誤重構
      使然，其憑信性自屬堪虞，又與被告於偵、審中原本多次
      坦承之使用「騎」字乙節明顯不符，更與上揭如附表編號
      3至8所示之多數證人證述內容迥異，非可據以作對被告有
      利之認定。
　　4.按刑法第309條所稱之「侮辱」，係指以使人難堪為目的
      ，不指摘具體之事實，而以粗鄙之言語、舉動、文字、圖
      畫等，對他人予以侮謾、辱罵，為抽象表示不屑、輕蔑或
      攻擊之意思，達於對個人在社會上所保持之人格及地位貶
      損其評價的程度。被告以臺語對戊○○說：「我可以騎妳嗎
      ？」，再以臺語對丁○○說：「我可以騎你女兒嗎？」，實
      係以無端要約進行性行為之言詞對告訴人2人表示輕蔑，
      顯在貶損告訴人2人個人之人格及名譽，是足認被告有侮
      辱告訴人2人之主觀犯意。
　　5.從而，被告此部分所辯不可採，其於事實欄一之時地，確
      有基於侮辱告訴人2人之犯意，對告訴人2人說出事實欄一
      之侮辱言詞。　　　
（四）事實欄一之情況，客觀上該當「公然」之要件，且被告主
      觀上知悉之：
　　　按刑法分則中「公然」2字之意義，祇以不特定人或多數
      人得以共見共聞之狀況為已足；刑法上之公然侮辱罪，祗
      須侮辱行為足使不特定人或多數人得以共見共聞，即行成
      立；所謂「多數人」，係包括「特定之多數人」在內，至
      其人數應視立法意旨及實際情形已否達於公然之程度而定
      （司法院院字第2033號、第2179號解釋、大法官釋字第14
      5號解釋意旨參照）。被告雖辯稱：本案聚餐過程中，本
      案包廂門有關上，只有參加人、本案餐廳老闆及服務員可
      進出，不該當「公然」之要件等語，然該聚餐參加人數多
      達10餘人，業經被告於檢察事務官詢問中供承在卷（見偵
      卷第36頁），且經證人戊○○、丁○○、丙○○、乙○○於檢察事
      務官或審理程序中證述明確（見他卷第42、44、45頁，易
      卷第134頁），堪認被告上開侮辱言詞縱非不特定人皆可
      見聞，亦係特定多數人得以共見共聞，堪認係公然為之，
      且被告於檢察事務官詢問中自承行為時知悉此情在卷（見
      偵卷第36頁），是被告口出上開侮辱言詞時，主觀上知悉
      其係公然為之。是被告此部分所辯不可採，事實欄一之情
      況，客觀上該當「公然」之要件，且被告主觀上知悉之。
（五）綜上，本案事證明確，被告犯行堪以認定，應依法論科。
二、論罪科刑：
（一）核被告所為，係犯刑法第309條第1項之公然侮辱罪。被告
      對告訴人2人為公然侮辱行為，行為時、地具有密接性，
      依其犯意而言，應整體視為一行為方為合理。被告以一行
      為侵害告訴人2人之同種法益，觸犯2個公然侮辱罪，屬同
      種想像競合犯，應依刑法第55條前段規定，從一重論以1
      個公然侮辱罪。
（二）爰審酌被告犯罪之動機、目的、手段（利用聚餐之機會，
      以言詞為之），與告訴人2人之關係（有業務往來），其
      行為所造成之損害，並考量被告犯後否認犯行，又未與告
      訴人2人成立和解，兼衡被告之素行（見卷附臺灣高等法
      院被告前案紀錄表），於審理程序中自陳碩士畢業之智識
      程度，擔任金屬公司負責人，年收入約新臺幣100萬元，
      與妻子、成年女兒同住，需扶養未同住之母親，經濟狀況
      小康等一切情狀，量處如主文所示之刑，並諭知易科罰金
      之折算標準，以資懲儆。
據上論斷，應依刑事訴訟法第299條第1項前段，判決如主文。
本案由檢察官辛○○聲請以簡易判決處刑，經檢察官壬○○到庭執行
職務。
中　　華　　民　　國　　111 　年　　9 　　月　　15　　日
                  刑事第十八庭  法  官  吳欣哲   
以上正本證明與原本無異。
如不服本判決應於收受判決後20日內向本院提出上訴書狀，並應
敘述具體理由；其未敘述上訴理由者，應於上訴期間屆滿後20日
內向本院補提理由書（均須按他造當事人之人數附繕本）「切勿
逕送上級法院」。
告訴人或被害人如不服判決，應備理由具狀向檢察官請求上訴，
上訴期間之計算，以檢察官收受判決正本之日起算。
                                書記官  劉子瑩　
中　　華　　民　　國　　111 　年　　9 　　月　　15　　日
附錄本案論罪科刑法條全文：
中華民國刑法第309條
公然侮辱人者，處拘役或九千元以下罰金。
以強暴犯前項之罪者，處一年以下有期徒刑、拘役或一萬五千元
以下罰金。
附表：
編號 姓名 1 子○○（本案聚餐主辦人） 2 庚○○ 3 丁○○ 4 戊○○（丁○○之女） 5 丙○○（丁○○之子） 6 癸○○ 7 丑○○ 8 乙○○ 9 己○○ 10 甲○○